【裁判字號】    98,訴,123
【裁判日期】    980224
【裁判案由】    違反毒品危害防制條例
【裁判全文】
臺灣雲林地方法院刑事判決               98年度訴字第123號
公  訴  人  臺灣雲林地方法院檢察署檢察官
被      告  甲○○
                    （另案在臺灣雲林第二監獄執行中）
上列被告因違反毒品危害防制條例案件，經檢察官提起公訴（98
年度毒偵字第92號），被告在準備程序中就被訴事實為有罪之陳
述，本院裁定由法官一人進行簡式審判程序，判決如下：
    主      文
甲○○施用第一級毒品，處有期徒刑捌月。
    事實及理由
一、犯罪事實：
    甲○○前因施用毒品案件，經觀察、勒戒後，認無繼續施用
    毒品之傾向，於民國88年6 月22日釋放出所，並由臺灣雲林
    地方法院檢察署（下稱雲林地檢署）檢察官於民國88年7 月
    12日，以88年度偵字第3486號為不起訴處分確定；再因施用
    毒品案件，經起訴並戒治，起訴部分經本院於89年9 月2 日
    以89年度易字第378 號判處有期徒刑7 月確定，甫於90年12
    月1 日縮短刑期執行完畢（不構成累犯），戒治部分於89年
    11月30日停止戒治付保護管束，至90年4 月20日保護管束期
    滿視為執行完畢。詎其猶不知悔改，竟再基於施用第一級毒
    品海洛因之犯意，於97年12月14日22時許，在雲林縣莿桐鄉
    甘厝村甘厝102 號住處內，以將海洛因摻水置入針筒內注射
    血管之方式，施用海洛因1 次。嗣於97年12月15日，甲○○
    另因竊盜案件入監服刑，經獄方人員採尿送驗後，自其尿液
    中檢出「嗎啡陽性」反應，始悉上情。
二、認定犯罪事實所憑之證據及理由：
  (一)本案被告甲○○所犯之罪，係死刑、無期徒刑、最輕本刑為
    3 年以上有期徒刑以外之罪，其於準備程序就前揭被訴事實
    為有罪之陳述，經受命法官告知簡式審判程序之旨，並聽取
    其與公訴人之意見後，本院合議庭裁定由受命法官獨任進行
    簡式審判程序，是本案之證據調查，依刑事訴訟法第273 條
    之2 規定，不受同法第159 條第1 項、第161 條之2 、第16
    1 條之3 、第163 條之1 及第164 條至第170 條規定之限制
    ，合先敘明。
  (二)上開犯罪事實，業據被告在本院審理中坦承不諱，且經獄方
    採集其尿液送驗之結果，確自其尿液中檢出嗎啡陽性反應，
    此有詮昕科技股份有限公司97年12月25日編號7C170062號濫
    用藥物尿液檢驗報告、檢體採受紀錄表、臺灣雲林第二監獄
    收容人尿液採集作業確認書及同意書各1 紙在卷可稽。綜上
    足認被告之自白與事實相符，可以採信，本件事證明確，被
    告上開犯行洵堪認定。
  (三)修正後之毒品危害防制條例第20條將施用毒品之刑事處遇程
    序，區分為「初犯」、「5 年內再犯」及「5 年後再犯」。
    而依修正後之規定，僅限於「初犯」及「5 年後再犯」2 種
    情形，始應先經觀察、勒戒或強制戒治程式。倘被告於5 年
    內已再犯，經依法追訴處罰，縱其第3 次（或第3 次以上）
    再度施用毒品之時間，在初犯經觀察、勒戒或強制戒治執行
    完畢釋放5 年以後，已不合於「5 年後再犯」之規定，且因
    已於「5 年內再犯」，顯見其再犯率甚高，原實施觀察、勒
    戒或強制戒治，已無法收其實效，即應依該條例第10條處罰
    （最高法院95年度第7 次刑事庭會議決議參照）。本案被告
    在觀察、勒戒程序執行完畢釋放後5 年內，又因施用毒品案
    件為本院處罪刑確定，有臺灣高等法院被告前案紀錄表附卷
    可憑，是雖被告本件犯行距離前次觀察、勒戒執行完畢已逾
    5 年，然被告既在觀察、勒戒執行完畢釋放後5 年內復因施
    用毒品經判處罪刑確定，揆諸前揭決議意旨，顯已不合於「
    5 年後再犯」之規定，即應依法論科。
三、論罪科刑之理由：
  (一)查海洛因係毒品危害防制條例第2 條第2 項第1 款所定之第
    一級毒品。是核被告所為，係犯毒品危害防制條例第10條第
    1 項之施用第一級毒品罪。被告持有第一級毒品之低度行為
    應為施用第一級毒品之高度行為所吸收，不另論罪。
  (二)爰審酌被告前因施用毒品案件，已經觀察、勒戒、強制戒治
    程序及判處徒刑確定後執畢出監，竟仍不思悔改，徹底袪除
    施用毒品之惡習，再次施用海洛因，繼續沈淪毒海之中，一
    錯再錯，可知其意志力甚為薄弱，殊不可取，惟念及其施用
    毒品之犯行，在本質上乃屬戕害自己身心健康之行為，尚未
    有嚴重破壞社會秩序或侵害他人權益之情形，且犯後能坦承
    犯行，態度尚佳，被告自承高職肄業，智識程度不高，暨參
    酌被告前因施用毒品犯行所受宣告刑之刑度等一切情狀，量
    處如主文所示之刑。
四、應適用之法律：
  (一)刑事訴訟法第273 條之1 第1 項、第299 條第1 項前段。
  (二)毒品危害防制條例第10條第1 項。
本案經檢察官乙○○到庭執行職務。
中    華    民    國    98    年    2     月    24    日
                  刑事第五庭    法  官  王  紹  銘
以上正本證明與原本無異。
如不服本判決，應於收受本判決後10日內向本院提出上訴書狀，
並應敘述具體理由。如未敘述上訴理由者，應於上訴期間屆滿後
20日內向本院補提理由書狀（均須按他造當事人之人數附繕本）
「切勿逕送上級法院」。
                                書記官  洪  秀  虹
中    華    民    國    98    年    2     月    24    日
附錄論罪科刑法條：
毒品危害防制條例第10條第1項（施用第一級毒品罪）：
施用第一級毒品者，處6 月以上5 年以下有期徒刑。


司法院資訊處製作；財團法人民間司法改革基金會備份。
